臺灣高等法院臺中分院刑事判決　　　　　　　　　　　九十四年度上易字第八號
　　公　訴　人　臺灣苗栗地方法院檢察署檢察官
　　被　　　告　丙○○
右上訴人因被告竊盜等案件，不服臺灣苗栗地方法院九十三年度易字第六四六號中華
民國九十三年十二月十日第一審判決（起訴案號：臺灣苗栗地方法院檢察署九十三年
度偵字第三八八三號，移
提起上訴，本院判決如左：
      主  文
原判決關於丙○○竊盜部分，及定應執行刑部分，均撤銷。
丙○○連續竊盜，累犯，處有期徒刑陸月，如易科罰金，以佰元折算壹日。
其他上訴駁回。
前項上訴駁回部分原判決所判處之刑，及第二項撤銷改判部分所判處之刑，應執行有
期徒刑拾壹月，如易科罰金，以佰元折算壹日。
      事  實
一、丙○○曾於民國（下同）八十八年間，因犯竊盜罪，經臺灣苗栗地方法院判處有
    期徒刑四月確定，並於八十九年七月五日執行完畢；後再於八十九年間，因犯公
    共危險罪，再經臺灣苗栗地方法院判處有期徒刑四月確定，並於九十年八月十日
    執行完畢。惟丙○○不知反省警惕，復為下列之犯罪行為，即：
（一）丙○○基於意圖為自己不法所有之概括犯意，先於九十三年六月七日中午十二
      時四十分許，於酒後到苗栗縣後龍鎮○○○段一四五八地號農地，徒手竊取甲○○所種植之西瓜二顆，已得手欲食用時，為甲○○發現並報警查獲。
（二）丙○○又於九十三年十月二十三日上午某時起，在其位於苗栗縣後龍鎮之住處
      飲用清酒約半小時，後於呼氣酒精濃度已高達每公升○．五九毫克而達不能安
      全駕駛動力交通工具之情況下，仍駕駛車號為ＮＩＧ－四八三號之重型機車離
      去，至公路駛行四處閒晃。嗣至同日下午三時許，丙○○駕駛上開機車行經苗
      栗縣後龍鎮海埔里海埔八六之五號附近時，發現丁○○所飼養之黑色土羊一隻
      （價值約新台幣九千六百元）時，丙○○竟延承上開意圖為自己不法所有之概
      括犯意，乘丙○○不知，而將原綁住該黑色土羊之繩索，繫解綁在其所駕駛上
      開機車之後端，再駕駛上開機車欲強行拖走而著手行竊該隻土羊，惟旋遭丁○○發現並追逐至竹南分局外埔派出所前，而將丙○○攔下並報警處理，丙○○
      始未得逞，並為警測得上開呼氣酒精濃度值。
二、案經苗栗縣警察局竹南分局報請臺灣苗栗地方法院檢察署檢察官偵查起訴，及移
    請本院併案審理。
      理  由
一、前開犯罪事實，已據被告丙○○（以下簡稱為被告）分別於警、偵訊中，及於原
    審法院審理時，均坦白承認，且有拍攝被告行竊西瓜之照片三張、行竊黑色土羊
    之照片五張、贓物認領保管單二張、及酒精測定值四紙、以及刑法第一百八十五
    條之三案件測試觀察紀錄表、苗栗縣警察局舉發違反道路交通管理事件通知單在
    卷可稽。被告上開竊盜犯行，復分據被害人甲○○、丁○○、及證人朱秉臣於警
    訊（被告對上開警訊筆錄之證據能力與內容均無爭議）指證甚詳，堪證被告於警
    、偵訊中，或於原審法院審理時所為之自白，均與事實相符，堪以採信。嗣於本
    院審理時，被告除坦承確有上開酒醉駕車之公共危險犯行之外，亦坦承確有於前
    開時、地，乘上開被害人不知，而分別為摘取西瓜二顆、及駕駛機車強行拖走上
    開山羊之行為無誤。辯稱此非竊盜，難認可信。事證明確，被告之上開犯行均堪
    認定。
二、核被告上開所為，係分別犯刑法第三百二十條第一項之竊盜罪、同法第三百二十
    條第三項、第一項之竊盜未遂罪，以及同法第一百八十五條之三之公共危險罪。
    被告先後所犯之竊盜罪、及竊盜未遂罪，其犯罪時間緊接，犯罪構成要件相同，
    顯係基於概括之犯意反覆而為，應依刑法第五十六條連續犯之規定，論以刑法第
    三百二十條第一項之竊盜既遂一罪，並加重其刑。被告所犯上開竊盜罪、與刑法
    第一百八十五條之三之公共危險罪，二罪之間其犯意各別，犯罪構成要件不同，
    應予分論併罰。因被告上開竊盜犯行有連續犯之裁判上一罪關係，故未經起訴部
    分，亦為起訴效力所及，本院自應併予審判。再被告曾於八十八年間，因犯竊盜
    罪，經臺灣苗栗地方法院判處有期徒刑四月確定，並於八十九年七月五日執行完
    畢；後再於八十九年間，因犯公共危險罪，再經臺灣苗栗地方法院判處有期徒刑
    四月確定，並於九十年八月十日執行完畢，以上事實有臺灣苗栗地方法院檢察署
    刑案資料查註紀錄表、及本院被告全國前案紀錄表在卷可憑。被告於上開有期徒
    刑之執行完畢後，五年以內再犯有期徒刑以上之上開二罪，均為累犯，均應依據
    刑法第四十七條之規定加重（或遞加重）其刑。
三、原審判決就被告行竊上開黑色土羊之犯行，予以論罪科刑，固非無見，惟原審判
    決未及就被告行竊上開西瓜之犯行併予審判，尚有未合。是公訴人上訴為此指摘
    ，其就此部分之上訴為有理由，自應由本院將原審判決關於被告竊盜部分，及定
    應執行刑部分，均予撤銷改判。爰審酌被告之品行、竊盜犯罪手段、所生危害非
    重、及犯罪後之態度等一切犯罪情狀，就此部分仍量處有期徒刑六月，並諭知有
    期徒刑易科罰金之折算標準。至於被告所犯公共危險罪部分，公訴人於上訴書並
    未敘明係一部分上訴，此部分依法亦視為已有上訴，但公訴人並未敘明此部分上
    訴之理由，原判決以被告此部分之犯罪事證已甚明確而堪認定，乃審酌被告之品
    行、此部分公共危險之犯罪情節、及犯罪後之態度等一切犯罪情狀，並依據刑事
    訴訟法第二百七十三條之一第一項、第二百九十九條第一項前段、第三百十條之
    二、第四百五十四條第一項、刑法第一百八十五條之三、第四十七條、第四十一
    條第一項前段、罰金罰鍰提高標準條例第一條前段、第二條等規定，就此部分量
    處被告有期徒刑六月，並諭知有期徒刑易科罰金之折算標準，其認事用法及量刑
    均無不合。公訴人就此部分之上訴為無理由，應予駁回。上開上訴駁回部分原判
    決所判處之刑，及本院撤銷改判部分所判處之刑，因合於數罪併罰規定，本院並
    依法定其應執行之刑為有期徒刑十一月，且諭知有期徒刑易科罰金之折算標準。
四、據上論斷，應依刑事訴訟法第三百六十八條、刑事訴訟法第三百六十九條第一項
    前段、第三百六十四條、第二百九十九條第一項前段、刑法第五十六條、第三百
    二十條第一項、第四十七條、第四十一條第一項前段、第二項、第五十一條第五
    款、罰金罰鍰提高標準條例第一條前段、第二條，判決如主文。
本案經檢察官乙○○到庭執行職務。
中      華      民      國    九十四    年    三      月      九        日
                                  臺灣高等法院臺中分院刑事第三庭
                                        審判長法  官  江  錫  麟
                                              法  官  胡  忠  文
                                              法  官  廖  柏  基
右正本證明與原本無異。
不得上訴。
                                              書記官  詹  錫  朋
中      華      民      國      九十四   年      三       月    九      日
            Ｉ
